【裁判字號】    97,台上,4931
【裁判日期】    971002
【裁判案由】    違反毒品危害防制條例
【裁判全文】
最高法院刑事判決            九十七年度台上字第四九三一號
上  訴  人  甲○○
上列上訴人因違反毒品危害防制條例案件，不服台灣高等法院台
中分院中華民國九十七年六月二十五日第二審判決（九十七年度
上訴字第一二七八號，起訴案號：台灣台中地方法院檢察署九十
七年度毒偵字第八六五、八九０號），提起上訴，本院判決如下
：
    主  文
上訴駁回。
    理  由
一、施用第一級毒品部分：
按刑事訴訟法第三百七十七條規定，上訴於第三審法院，非以判
決違背法令為理由，不得為之。是提起第三審上訴，應以原判決
違背法令為理由，係屬法定要件。如果上訴理由書狀並未依據卷
內訴訟資料，具體指摘原判決不適用何種法則或如何適用不當，
或所指摘原判決違法情事，顯與法律規定得為第三審上訴理由之
違法情形，不相適合時，均應認其上訴為違背法律上之程式，予
以駁回。本件原判決已敘明依憑上訴人甲○○於警詢、偵審時坦
白供承犯罪事實、證人林雅玲、陳佩男分別於警詢、偵查時之證
詞，及其為警查獲時所採集之尿液檢體，經送詮昕科技股份有限
公司檢驗結果，確呈嗎啡陽性反應，有該公司尿液檢驗報告附卷
可稽，上訴人施用第一級毒品海洛因之自白與事實相符，並敘明
上訴人量刑過重之辯詞，並非可採，其犯行明確。因認第一審論
處上訴人施用第一級毒品（累犯）二罪刑之判決，為無不合，予
以維持，駁回其此部分在第二審之上訴，已詳敘認定犯罪事實之
依據及憑以認定之理由。從形式上觀察，並無何違法情形存在。
上訴意旨，對於原判決究竟如何違背法令，未依據卷內訴訟資料
具體指摘，僅泛謂本件施用毒品海洛因之二犯行，係屬連續犯，
不應分數案判刑云云。惟查刑法已刪除連續犯之規定，原判決已
敘明上訴人所犯二罪之時間在民國九十六年十一月二十九日及九
十七年一月二十五日，其犯意各別，行為互殊，予以分論併罰，
並無違法可言。上訴意旨就原判決已說明事項，憑持己見，漫指
原判決違法，及對於原審量刑職權之適法行使，任意爭執，均難
謂符合首揭法定上訴要件，其此部分之上訴違背法律上之程式，
應予駁回。
二、施用第二級毒品部分：
按刑事訴訟法第三百七十六條所列各罪之案件，經第二審判決者
，不得上訴於第三審法院，法有明文。本件上訴人另因施用第二
級毒品案件，原審係依毒品危害防制條例第十條第二項論處二罪
刑，核屬刑事訴訟法第三百七十六條第一款之案件，既經第二審
判決，自不得上訴於第三審法院，上訴人竟復提起上訴，顯為法
所不許，應併予駁回。
據上論結，應依刑事訴訟法第三百九十五條前段，判決如主文。
中    華    民    國  九十七  年    十    月    二    日
                      最高法院刑事第十二庭
                          審判長法官  石  木  欽
                                法官  陳  世  淙
                                法官  洪  佳  濱
                                法官  呂  丹  玉
                                法官  段  景  榕
      本件正本證明與原本無異
                                      書  記  官
中    華    民    國  九十七  年    十    月   十三   日
                                                    Ｒ


司法院資訊處製作；財團法人民間司法改革基金會備份。
